【裁判字號】    97,消債更,1137
【裁判日期】    980212
【裁判案由】    更生事件
【裁判全文】
臺灣臺北地方法院民事裁定          97年度消債更字第1137號
聲  請  人
即債務人    甲○○原名林宗翰.
代  理  人  許朝昇律師
上列當事人聲請消費者債務清理事件，本院裁定如下：
    主  文
更生之聲請駁回。
聲請費用由聲請人負擔。
    理  由
一、按更生之聲請有下列情形之一者，應駁回之：一、債務人曾
    依本條例或破產法之規定而受刑之宣告；二、債務人曾經法
    院認可和解、更生或調協，因可歸責於己之事由，致未履行
    其條件；三、債務人經法院通知，無正當理由而不到場，或
    到場而不為真實之陳述，或拒絕提出關係文件或為財產變動
    狀況之報告，消費者債務清理條例第46條定有明文。又聲請
    更生或清算不合程式或不備其他要件者，法院應以裁定駁回
    之，但其情形可以補正者，法院應定期間先命補正，復為同
    條例第8條所明定。
二、查本件債務人向本院聲請更生，雖主張：其有不能清償債務
    情事，前已提出債權人清冊，以書面向最大債權金融機構請
    求共同協商債務清償方案，惟協商不成立，且其無擔保或無
    優先權之債務總額未逾新臺幣1,200 萬元，復未經法院裁定
    開始清算程式或宣告破產云云。本件聲請人固曾就其積欠金
    融機構之無擔保債務向最大債權銀行大眾銀行提出債務協商
    之申請，因雙方就每月應清償之數額不能達成協議而協商不
    成立，並持有該公司所寄發之前置協商不成立通知書。惟查
    ：
  （一）本件聲請人自陳其每月約有收入2萬4千元，其雖主張須
        個人生活支出 2萬2千5百元，然消債條例之立法目的既
        在於使不幸陷入經濟困境之人得以清理債務、重建生活
        ，並在清理過程中能保有符合人尊嚴之最低基本生活，
        故評估債務人是否有不能清償債務或有不能清償之虞時
        ，不得由債務人任意主張其基本生活費用之數額。
  （二）依聲請人所述，其每月支出之費用，伙食、醫療、交通
        、電信、撫養費等約1萬5千元，房屋租金7千5百元，合
        計約 2萬2千5百元。爰參酌內政部社會司所公告之97年
        度台北市每人每月最低生活費標準14,152元（含房屋租
        金）計算聲請人之家庭生活費用，依上開標準，聲請人
        每月可動用之收入扣減必要生活費用後，尚餘1萬元。
  （三）聲請人之最大債權銀行大眾銀行所提出之債務協商方案
        之內容為聲請人就其所欠無擔保債務，每月還款金額為
        8 千元，聲請人縱依該協商方案之內容為給付後，每月
        尚餘 2千元，顯見聲請人並無不能清償之情形，故依前
        開說明，本件聲請人聲請更生與消債條例第 3條之規定
        即有未合。
三、綜上所述，本件更生之聲請，為無理由，應予駁回，爰裁定
    如主文。
中    華    民    國    98    年    2     月    12    日
              民事第二十二庭法      官  劉亭柏
上為正本係照原本作成
如不服本裁定，應於裁定送達後10日內，以書狀向本院提出抗告
，並繳納抗告費新臺幣1千元
中    華    民    國    98    年    2     月    12    日
                            書  記  官  蔡許春蕊


司法院資訊處製作；財團法人民間司法改革基金會備份。
